【裁判字號】    89,自緝,16
【裁判日期】    890615
【裁判案由】    侵占
【裁判全文】
臺灣板橋地方法院刑事裁定                          八十九年度自緝字第一六號
    自  訴  人  宏泉小客車租賃有限公司
    代  表  人  甲○○
    代  理  人  乙○○
    被      告  丙○○
右列被告因侵占案件，經自訴人提起自訴，本院裁定如左：
    主      文
自訴駁回。
    理      由
一、自訴意旨略以：被告丙○○於民國（下同）八十七年三月三日，至自訴人公司設
    於台北縣莊市○○路五三三之二號營業處所，向自訴人租用車號ＦＦˍ五一二號
    自小客車，約定租期為三日，租金共新台幣（下同）四千一百元，詎被告租期屆
    滿後後未依約歸還該承租之自用小客車，而將之侵占入己，因認被告涉犯刑法第
    三百三十五條第一項之侵占罪嫌云云。
二、按法院或受命法官於自訴案件第一次審判期日前訊問及調查結果，如認為案件有
    刑事訴訟法第二百五十二條至第二百五十四條之情形者，得以裁定駁回其自訴，
    同法第三百二十六條第三項定有明文；次按刑法上侵占罪之成立以擅自處分自己
    持有他人所有物或變易持有之意為所有之意，而逕為所有人之行為，為其構成要
    件，亦即有意圖為自己或第三人不法之所有，變持有為所有之意思始足當之，此
    有最高法院十九年上字第一０五二號、四十一年台非字第五七號判例意旨可資參
    照參照。本件自訴人認被告涉犯前揭侵占罪嫌，無非以被告承租該自用小客車後
    未如期歸還，並提出汽車租賃契約書、租用汽車切結書及本票各乙紙為其論據。
三、訊據被告丙○○固坦承向自訴人租用上揭車輛，租期屆至未如期歸還等情，惟堅
    決否認有侵占車輛之犯行，辯稱：八十七年三月初，車輛租期屆滿要還車時，因
    被警察抓了不及還，之後被羈押三十三天，出看守所後，即開始逃亡，期間有想
    要還車，但車鑰匙壞掉了，無法去還給自訴人，且自訴人之電話號碼也掉了，故
    無法通知他們去取車，車子應還放在台北市○○街附近等語。查：被告確係自八
    十七年三月十一日起至八十七年四月十三日止因肅清煙毒條例案件羈押在台灣台
    北看守所之事實，有台灣板橋地方法院法務部在監在押資料表一紙在卷可稽，是
    被告辯稱：因遭羈押而無法還車乙節已非無據，其主觀上應無不法所有之意圖。
    又經訊之自訴代理人乙○○陳稱：經伊查詢結果，伊公司並無車號ＦＦˍ五一二
    號之自小客車，本案是黃才尚在未告知伊公司下自行提出自訴，當時黃某在新莊
    開租車行營業，有幾部車靠行在伊公司名下，他租予被告之車輛車號是多少，伊
    公司無從查知，而黃某目前因積欠伊公司及其他債權人幾百萬元債務，已逃匿不
    知去向，有年餘之久等語，足見本案應純係民事糾葛問題，此外復查其積極證據
    被告有將小客車擅自處分之情事，自難論以侵占罪責，本院依訊問及調查結果，
    認本案有刑事訴訟法第二百五十二條第十款所定犯罪嫌疑不足之情形甚明，揆諸
    前揭說明，爰裁定駁回其自訴。
據上論斷，應依刑事訴訟法第三百二十六條第三項、第二百五十二條第十款，裁定如
主文。
中    華    民    國      八十九    年      六      月       十五       日
                                臺灣板橋地方法院刑事第二庭
                                        法  官  古  秋  菊
右正本證明與原本無異
如不服本裁定應於送達後五日內向本院提出抗告狀
                                        書記官  梁  福  建
中    華    民    國      八十九    年      六      月       十七       日


司法院資訊處製作；財團法人民間司法改革基金會備份。
